# 请教陈版关于非同一控制下上市公司定增收购的问题

提问人：张志明 A 时间：2019-04-30 15:50:44
上市公司定增收购外部单位，被收购单位为非公开公司，请问关于收购成本如何确定，是按照协议发行价，还是购买日的公允价值（市值）？被收购单位的公允价值如何确定，按照评估的资产基础法？还是收益法？

回答人：chenyiwei
参考：证监会公告 [2011]41 号：
非同一控制下企业合并中，作为购买方的上市公司以发行本公司股票作为合并对价的，一般情况下，企业合并成本应以上市公司股票在购买日的公开市场价格为基础计算确定。在董事会就企业合并事项的决议公告日到购买日之间时间间隔较长，且在此期间公司股票价格出现较大幅度波动的情况下，如果作为合并对价发行的股票同时附有一定限售期和限售条件的，可以采用适当的估值技术确定公司发行股票的价值，并据此计算企业合并成本。在极特殊的情况下，如果上市公司能够证明被购买方的公允价值可以更为可靠地确定，也可以以被购买方在购买日的公允价值为基础计算确定企业合并成本。
由于非公开发行股份购买资产的股份都有锁定期，因此不能简单地依据购买日对应的无限售条件股份的市价确定购买成本，而是应对无限售条件的股价进行一定调整（如采用期权定价模型等）合理剔除其中的限售因素的影响，以确定其公允价值。可参考《中国证监会关于证券投资基金估值业务的指导意见》（证监会公告 [2017]13 号）、《证券投资基金投资流通受限股票估值指引 [试行]》（中基协发 [2017]6 号）等相关规定。

提问人：张志明 A 时间：2019-05-03 11:54:41
陈老师继续请教下，那关于被收购公司的公允价值怎么确认？由于是非公开公司，是否需要采用评估？如果需评估是适用资产基础法还是？收益法？

回答人：chenyiwei
实务中上市公司对所购买的资产一般都会进行评估的。